【裁判字號】    99,易,137
【裁判日期】    990206
【裁判案由】    竊盜
【裁判全文】
臺灣板橋地方法院刑事判決               99年度易字第137號
公  訴  人  臺灣板橋地方法院檢察署檢察官
被      告  甲○○
            乙○○
            丙○○
上列被告因竊盜案件，經檢察官提起公訴（98年度偵字第27242
號、第33835 號），被告於準備程序認罪，本院以簡式審判程序
判決如下：
    主  文
甲○○犯毀越安全設備竊盜罪，累犯，處有期徒刑捌月；又犯夜
間侵入住宅竊盜罪，累犯，處有期徒刑柒月；又犯結夥夜間侵入
住宅竊盜罪，累犯，處有期徒刑玖月。應執行有期徒刑壹年拾月
。
乙○○犯結夥夜間侵入住宅竊盜罪，處有期徒刑捌月。
丙○○犯結夥夜間侵入住宅竊盜罪，累犯，處有期徒刑玖月。
    事實及理由
一、按除被告所犯為死刑、無期徒刑、最輕本刑為三年以上有期
    徒刑之罪或高等法院管轄第一審案件者外，於第一次審判期
    日前之準備程序進行中，被告先就被訴事實為有罪之陳述時
    ，審判長得告知被告簡式審判程序之旨，並聽取當事人、代
    理人、辯護人及輔佐人之意見後，裁定進行簡式審判程序，
    刑事訴訟法第273 條之1 第1 項定有明文。經核本件被告甲○○、乙○○、丙○○所犯係死刑、無期徒刑、最輕本刑為
    三年以上有期徒刑以外之罪，其於準備程序中就被訴事實為
    有罪之陳述，經法官告知簡式審判程序之旨，並聽取公訴人
    、被告之意見後，本院爰依首揭規定，裁定進行簡式審判程
    序，合先敘明。
二、本件犯罪事實：
    甲○○前曾於民國94年間因施用毒品案件，經本院以94年度
    易字第1020號判決，判處有期徒刑三月確定，於95年2 月28
    日縮刑期滿執行完畢（於本件甲○○所犯部分構成累犯）；
    又丙○○前亦曾於96年間因二次施用毒品案件，先後經臺灣
    臺北地方法院以95年度簡字第3465號、96年度簡字第3546號
    等判決，各判處有期徒刑四月、五月確定（上開有期徒刑四
    月部分，原已於96年5 月29日易科罰金執行完畢），其後復
    經減刑各減為有期徒刑二月、二月又十五日，並定其應執行
    刑四月，於97年3 月13日送執行時，因其數罪併罰中有期徒
    刑二月部分，原未減刑前之有期徒刑四月，前已經易科罰金
    執行完畢，與此應執行刑四月刑度相同，故即以已執行完畢
    結案（此部分於本件丙○○所犯部分構成累犯）。詎渠等均
    不知悔改，復基於意圖為自己不法所有之犯意，分別(一)由甲○○獨自於98年6 月7 日上午6 時許，在臺北縣永和市○○
    路18巷6 號鄭志強經營之焗烤店外，趁無人注意之際，以店
    外隨地撿拾不詳硬物（犯後隨地棄置滅失，未扣案），持以
    擊破毀損該店位於巷道旁玻璃窗下方一角玻璃後，攀爬踰越
    該窗戶侵入該店內，徒手竊取店內鄭志強所有之現金新臺幣
    （下同）2 萬6 千元、監視器1 台（價值約1 萬5 千元）等
    財物，得手後逃逸離去，並將上開竊得之現金供己花費殆盡
    。(二)由甲○○獨自於同年月20日晚上8 時許，至臺北縣永和
    市○○路179 巷28號4 樓高金龍住處，見該住宅大門門鎖故
    障未能關閉，即趁無人注意之際，逕行開門侵入高金龍住居
    之該住宅，徒手竊取屋內高金龍所有之XO洋酒2 瓶（價值約
    3 千元），得手後逃逸離去，其後並將竊得之上開洋酒送予
    友人飲用殆盡。(三)甲○○食髓知味，於同日晚上9 時30分許
    （起訴書誤載為「22時許」），夥同同有不法所有意圖犯意
    聯絡之乙○○、丙○○，三人再同赴上址高金龍住處，由乙○○在樓下把風，甲○○、丙○○二人逕行開門侵入高金龍
    該住宅，二人徒手竊取屋內高金龍所有之行動電話2 支、古
    錢幣89枚等財物，至同日晚上10時許，適屋主高金龍返回，
    乙○○即以電話通知甲○○、丙○○，二人旋即攜帶上開竊
    得之行動電話、古錢幣等財物，迅速下樓與乙○○會合後，
    三人即逃逸離去，上開竊得之行動電話、古錢幣，因價值不
    高，三人即分由乙○○取得，之後乙○○因認該等竊得之行
    動電話老舊而丟棄，至竊得之古錢幣則攜至臺北縣永和市中
    正橋下跳蚤市場變賣得款89元，供己花費殆盡。嗣因甲○○
    於上開時地侵入鄭志強之焗烤店行竊時，其手不慎遭窗戶玻
    璃割傷，遺留血跡在該店內地板上，經鄭志強發覺店內遭竊
    報警處理後，由警採得甲○○所留血跡鑑驗比對，因而循線
    查獲上開等情。案經高金龍訴由臺北縣政府警察局永和分局
    及該分局自行報請臺灣板橋地方法院檢察署檢察官偵查起訴
    。
三、本件證據：
    (一)被告甲○○、乙○○、丙○○等分別於警詢、偵查、審理
      時之自白、被害人鄭志強、告訴人高金龍等於警詢之指述
      。
    (二)卷附之被害人鄭志強報案三聯單、警局受理各類案件紀錄
      表、臺北縣警察局98年11月6 日北縣警鑑字第0980167468
      號鑑驗書、鄭志強焗烤店內失竊現場及被告甲○○遺留現
      場血跡採集等照片、證物清單等可稽。
四、核被告甲○○上開所為犯罪事實(一)部分，係犯刑法第321 條
    第1 項第2 款之毀越安全設備竊盜罪；另其上開所為犯罪事
    實(二)部分，係犯刑法第321 條第1 項第1 款之夜間侵入住宅
    竊盜罪。至被告甲○○、乙○○、丙○○上開所為犯罪事實
    (三)部分，則係犯刑法第321 條第1 項第1 款、第4 款之結夥
    夜間侵入住宅竊盜罪。被告甲○○、乙○○、丙○○三人間
    ，就上開所犯結夥夜間侵入住宅竊盜罪，有犯意聯絡及行為
    分擔，為共同正犯。又被告甲○○其上開所犯三罪，犯罪時
    間相異，被害對象不同，顯係基於各別犯意為之，應予分論
    併罰。另被告前曾於94年間因施用毒品案件，經本院以94年
    度易字第1020號判決，判處有期徒刑三月確定，於95年2 月
    28日縮刑期滿執行完畢；又被告丙○○前亦曾於96年間因二
    次施用毒品案件，先後經臺灣臺北地方法院以95年度簡字第
    3465號、96年度簡字第3546號等判決，各判處有期徒刑四月
    、五月確定（上開有期徒刑四月部分，原已於96年5 月29
    日易科罰金執行完畢），其後復經減刑各減為有期徒刑二月
    、二月又十五日，並定其應執行刑四月，於97年3 月13日送
    執行時，因其數罪併罰中有期徒刑二月部分，原未減刑前之
    有期徒刑四月，已經易科罰金執行完畢，與此應執行刑四月
    刑度相同，故即以已執行完畢結案，有臺灣高等法院被告前
    案紀錄表在卷可稽，被告甲○○、丙○○前受有期徒刑執行
    完畢後，於五年以內故意再犯本件有期徒刑以上之各罪，均
    為累犯，應依刑法第47條第1 項規定，各加重其刑。爰分別
    審酌被告甲○○、乙○○、丙○○之前科素行、各罪犯罪之
    動機、目的、方法、手段、共犯情節、參與程度、所生危害
    、所獲不法利益及犯罪後坦承之態度等一切情狀，各量處如
    主文所示之刑，被告甲○○部分並定其應執行之刑。
五、依刑事訴訟法第273 條之1 第1 項、299 條第1 項前段、第
    310 條之2 、第454 條，刑法第28條、第321 條第1 項第1
    款、第2 款、第4 款、第47條第1 項、第51條第5 款，判決
    如主文。
六、如不服本判決應於收受送達後十日內向本院提出上訴書狀，
    並應敘述具體理由；其未敘述上訴理由者，應於上訴期間屆
    滿後二十日內向本院補提理由書（均須按他造當事人之人數
    附繕本）「切勿逕送上級法院」。
本案經檢察官李超偉到庭執行職務
中    華    民    國    99    年    2     月    6     日
                      刑事第二庭  法  官  彭  全  曄
以上正本證明與原本無異。
                                  書記官  謝  雪  紅
中    華    民    國    99    年    2     月    8     日
附錄本案論罪科刑法條全文：
中華民國刑法第321條
（加重竊盜罪）
犯竊盜罪而有左列情形之一者，處 6 月以上、 5 年以下有期徒
刑：
一、於夜間侵入住宅或有人居住之建築物、船艦或隱匿其內而犯
    之者。
二、毀越門扇、牆垣或其他安全設備而犯之者。
三、攜帶兇器而犯之者。
四、結夥三人以上而犯之者。
五、乘火災、水災或其他災害之際而犯之者。
六、在車站或埠頭而犯之者。
前項之未遂犯罰之。

司法院資訊處製作；財團法人民間司法改革基金會備份。
